【裁判字號】    90,毒抗,112
【裁判日期】    900222
【裁判案由】    聲請停止戒治
【裁判全文】
臺灣高等法院臺中分院刑事裁定                      九十年度毒抗字第一一二號
    抗告人即
    受處分人  甲○○
右抗告人因違反毒品危害防制條例案件，不服台灣苗栗地方法院中華民國九十年一月
十八日所為之裁定（民國九十年度毒聲字第七一號），提起抗告，本院裁定如左：
    主    文
抗告駁回。
    理    由
一、本案經本院審理結果，認原裁定法院以抗告人即受處分人（以下簡稱抗告人）甲
    ○○於停止戒治付保護管束期間，因違反保護管束應遵守事項情節重大，即於保
    護管束期間內復再度施用毒品，爰裁定抗告人應撤銷停止戒治，令入戒治處所施
    以強制戒治，並無不合，應予維持，茲引用原審裁定書所記載之證據及理由（如
    附件）。
二、抗告人抗告意旨雖以其因頭痛，曾服用治頭痛成藥，可能引起尿液檢驗呈陽性反
    應，並提出該藥物說明書，請求函查是否因其服用該藥物，以致尿水檢驗呈陽性
    反應，復聲請傳訊證人王清河、王陳麗美，以證明被告確有服用藥物云云；然查
  抗告人於臺灣板橋地方法院檢察署採尿送驗時，經抗告人於「受檢者服用藥物情
    形」欄填載，抗告人係填寫「無」，此有該尿液檢體監管紀錄表在卷可稽，顯然
    抗告人事後再以上詞恣意指摘原裁定不當，當係諉責之詞，自無予以調查之必要
    ，從而抗告人之抗告為無理由，應予駁回。
三、據上論斷，應依刑事訴訟法第四百十二條裁定如主文。
中      華      民      國      九十      年      二      月   二十二   日
                                  臺灣高等法院臺中分院刑事第十庭
                                        審判長法  官  林  照  明
                                              法  官  蕭  廣  政
                                              法  官  李  寶  堂
右正本證明與原本無異。
不得再抗告。
                                              書記官  許  哲  禎
中      華      民      國      九十      年      二      月   二十三   日
                                                                        Ｄ
附件：
臺灣苗栗地方法院刑事裁定                            九十年度毒聲字第七一號
    聲   請人  台灣苗栗地方法院檢察署檢察官
    受保護管束人  甲○○  男  四十五歲(民國四十四年八月二十六日)
                          國民身分證統一編號：Ｚ000000000號
                          住台北縣三重市○○里○○鄰○○路○段一三六巷三十
                          五號三樓
右列受保護管束人因違反毒品危害防制條例案件，經檢察官聲請撤銷停止戒治（九十
年度聲撤戒二字第三號），本院裁定如左：
    主        文
甲○○撤銷停止戒治，令入戒治處所施以強制戒治。
    理        由
一、聲請意旨略以：受保護管束人甲○○前因施用毒品案件，依本院八十九年度毒聲
    字第九四九號裁定以保護管束代強制戒治之執行。惟查受保護管束人竟於保護管
    束期間，再度施用毒品，其違反保護管束應遵守事項情節重大，有昭信科技顧問
    股份有限公司濫用藥物陽性檢體檢驗報告（檢體編號：00000000）乙紙附卷可稽
    ，爰依毒品危害防制條例第二十二條第二項之規定，聲請撤銷停止戒治，並令入
    戒治處所施以強制戒治。
二、經核於法要無不合，應依毒品危害防制條例第二十二條第二項，裁定如主文。
中      華      民      國       九十    年     一      月       十八   日
                                        台灣苗栗地方法院刑事庭
                                            法  官  吳  炳  桂
右正本證明與原本無異。
如不服本裁定應於送達後五日內向本院提出抗告狀。
                                            書記官  黃  秀  娟
中      華      民      國       九十    年     一      月       十八   日


司法院資訊處製作；財團法人民間司法改革基金會備份。
